【裁判字號】    97,交聲,1154
【裁判日期】    980610
【裁判案由】    聲明異議
【裁判全文】
臺灣臺南地方法院交通事件裁定        97年度交聲字第1154號
移送機關    交通部公路總局嘉義區監理所臺南監理站
受處分人    甲○○  71歲民.
上列受處分人因違反道路交通管理處罰條例案件，對於交通部公
路總局嘉義區監理所臺南監理站民國97年11月4日所為之裁決處
分（處分案號：嘉監南字第裁74-S00000000號），聲明異議，本
院裁定如下：
    主  文
異議駁回。
    理  由
一、原處分意旨略以：異議人即受處分人甲○○（下稱異議人）
    於民國97年10月18日16時47分許，駕駛車號506-NV號之營業
    一般小客車行經臺南市○○路之火車站匝道時，因有「計程
    車駕駛人不依規定辦理執業登記經依前項處罰仍不辦理」之
    情形，經臺南市警察局交通隊員警攔停製單舉發，嗣經交通
    部公路總局嘉義區監理所臺南監理站（下稱原處分機關）以
    其違規事證明確，依道路交通管理處罰條例第36條第2項及
    第67條第3項（原處分漏載第3項）之規定，裁處吊銷駕駛執
    照，一年內禁考之處分等語。
二、異議意旨略以：其家眷於97年10月18日因趕搭火車，伊遂駕
    駛車號506-NV號之營業一般小客車搭載家眷至臺南市火車站
    ，並非故意違規，為此聲明異議，請求撤銷原處分。
三、按計程車駕駛人，未向警察機關辦理執業登記，領取執業登
    記證，即行執業者，處新台幣1,500元以上3,600以下罰鍰。
    計程車駕駛人，不依規定辦理執業登記，經依前項處罰仍不
    辦理者，吊銷其駕駛執照。道路交通管理處罰條例第36條第
    1、2項定有明文。
四、經查：
（一）本件異議人駕駛車號506-NV號之營業一般小客車，於前述
      時、地，經舉發機關以其「未辦理執業登記證即行執業」
      為由製單舉發，嗣經原處分機關依道路交通管理處罰條例
      第36條第2項及第67條第3項（原處分漏載第3項）之規定
      ，認異議人有「計程車駕駛人不依規定辦理執業登記經依
      前項處罰仍不辦理」之情形，而裁處異議人吊銷駕駛執照
      ，一年內禁考之事實，有臺南市警察局97年10月18日南市
      警交字第S00000000號舉發違反道路交通管理事件通知單
      及原處分機關97年11月4日嘉監南字第裁74-S00000000號
      裁決書各1份附卷可稽，且為異議人所不否認，自堪認屬
      實。
（二）異議人雖辯稱：當時係搭載家眷至火車站云云。惟查：證
      人即本件舉發警員證稱：當天臺南市○○路發現一輛計程
      車，執業的照片與駕駛之人不符，（取締時）現場有錄音
      ，異議人當場承認搭載的是客人，且法規有規定，不論載
      的是親屬或客人，駕駛人都需要有執業登記的證照等語明
      確（見本院卷第21頁），參以現場錄音光碟譯文，異議人
      亦坦承因景氣不好，所以來跑車等語（見本院卷第23頁錄
      音譯文），是異議人上開所辯，顯為臨訟杜撰之詞，不足
      採信，其有執業之行為，洵堪認定。
（三）查異議人為未辦理執業登記之計程車駕駛人，前已於97年
      2 月7日遭警察機關依道路交通管理處罰條例第36條第1項
      以異議人係計程車駕駛人，未向警察機關辦理執業登記領
      取登記證即行執業為由，開立舉發通知單處罰，仍未辦理
      執業登記，有違規查詢報表附卷可佐（本院卷第16頁），
      其再次於97年10月18日為「未辦理執業登記證即行執業」
      之違規行為，因此，原處分機關以異議人違反道路交通管
      理處罰條例第36條第2項之規定，裁處異議人吊銷駕駛執
      照之處分，並引用同條例第67條第3項（原處分漏載第3項
      ）諭知一年內禁考，於法核無不當，本件異議人之異議為
      無理由，應予駁回。
五、據上論斷，應依道路交通管理處罰條例第87條第2項、道路
    交通案件處理辦法第19條，裁定如主文。
中    華    民    國    98    年    6    月    10     日
                  交通法庭   法  官  廖建彥
以上正本證明與原本無異。
如不服本裁定應於送達後5日內向本院提出抗告狀（應附繕本）
。
                             書記官  吳揆滿
中    華    民    國    98    年    6    月    10      日


司法院資訊處製作；財團法人民間司法改革基金會備份。
